---
title: "Badania symulacyjne"
author: "Maciej Beręsewicz"
output: html_notebook
---


# Pakiety

```{r}
library(car)
library(mlogit)
library(tidyr)
library(maxLik)
library(optimParallel)
library(nloptr)
```

# Symulacja danych

## Przykłady

**Przykład 1** -- załóżmy, że chcemy zbadać czy Polacy są zadowoleni z bieżącej sytuacji politycznej na podstawie social media. Dla uproszczenie załóżmy, że dysponujemy zmienną binarną przyjmującą wartości 1 = Tak, 0 = Nie. Dodatkowo, mamy dwie zmienne $x_1$ wiek oraz $x_2$ dochód. Załóżmy dodatkowo, że bardziej aktywni w Internecie będą zwolennicy danego rządu i oszacowania zapewne będą odbiegać od wartości w populacji. Na potrzeby weryfikacji jakości metod musimy takie dane sobie wygenerować.

**Przykład 2** -- zmienna o charakterze nominalnym.

## Symulujemy z rozkładu dwumianowego


Generujemy zmienną Y z 

$$
Pr(Y == 1) = \frac{\exp(\beta_0 + \beta_1x_1 + \beta_2x_2)}{1 + \exp(\beta_0 + \beta_1x_1 + \beta_2x_2)} = \frac{\exp(\eta)}{1+\exp(\eta)}
$$

Generujemy indykator przynależności do próby (response indicator)

$$
Pr(R == 1) =  \frac{\exp(\gamma_0 + \gamma_1Y)}{1 + \exp(\gamma_0 + \gamma_1Y)} = \frac{\exp(\zeta)}{1 + \exp(\zeta)}
$$
```{r}
set.seed(123)

## target variable
n <- 10000
x1 <- rnorm(n, mean = 2, sd = 0.5)
x2 <- rchisq(n = n, df = 3)
beta0 <- 1.5
beta1 <- -0.5
beta2 <- -0.5
eta <- beta0 + beta1*x1 + beta2*x2
y <- rbinom(n, size = 1, prob = exp(eta) / (1 + exp(eta)))
table(y)

## response indicator
gamma0 <- -1.5
gamma1 <- 1.5
zeta <- gamma0 + gamma1*y
resp <- rbinom(n, size = 1, prob = exp(zeta)/(1 + exp(zeta)))
table(resp)

## crosstab
xtabs(~ resp + y)
```

sample data 

```{r}
population <- data.frame(y = y, x1, x2, resp)
sample <- subset(population, resp == 1)
#sample size 
nrow(sample) / n
## naive estimate
mean(sample$y)
## true value
mean(population$y)
```

Sprawdzmy czy nasze dane populacji odtwarzają parametry

```{r}
model_pop <- glm(y ~ x1 + x2, data = population, family = binomial())
model_sam <- glm(y ~ x1 + x2, data = sample, family = binomial())
```

```{r}
compareCoefs(model_pop, model_sam, se = F)
```

Jeżeli nie uwzględnimy sample selection to otrzymujemy obciążone oszacowania

## Rozkład wielomianowy 

$$
Pr(Y_k == 1) = \frac{\exp(\beta_{k0} + \beta_{k1}x_1 + \beta_{k2}x_2)}{1 + \sum_{K}^{K-1}\exp(\beta_{k0} + \beta_{k1}x_1 + \beta_{k2}x_2)} = \frac{\exp(\eta_k)}{1+\sum_{k}^{K-1}\exp(\eta_k)}
$$


Tworzymy teraz response indicator, który bedzie ujemnie związany z brakiem social media

$$
Pr(R == 1) =  \frac{\exp(\gamma_0 + \gamma_1Y_2 + \gamma_2Y_1)}{1 + \exp(\gamma_0 + \gamma_1Y_2 + \gamma_2Y_1)} = \frac{\exp(\zeta)}{1 + \exp(\zeta)}
$$



Załóżmy, że mamy trzy kategorie (i.e Twitter, no social media, Facebook)

```{r}
set.seed(666)

n <- 10000
x1 <- rbinom(n = n, size = 1, prob = 0.7)
x2 <- rbinom(n = n, size = 1, prob = 0.2)

beta_02 <- -1
beta_03 <- -1

beta_12 <- 2
beta_13 <- 3

beta_22 <- 2
beta_23 <- 1

eta_1 <- 1
eta_2 <- beta_02 + beta_12*x1  + beta_22*x2
eta_3 <- beta_03 + beta_13*x1  + beta_23*x2


p2 <- exp(eta_2) / (1 + exp(eta_2) + exp(eta_3))
p3 <- exp(eta_3) / (1 + exp(eta_2) + exp(eta_3))
p1 <- 1-(p2+p3)

probs <- cbind(p1,p2,p3)

d <- apply(probs, MARGIN = 1, FUN = function(x) rmultinom(n = 1, size = 1, prob = x))
d <- t(d)
df <- cbind(d, x1, x2)
df <- as.data.frame(df)
colnames(df) <- c("y1","y2","y3", "x1", "x2")
df$id <- 1:nrow(df)
df$y <- ifelse(df$y1 == 1, 1, ifelse(df$y2 == 1, 2, 3))
table(df$y)

gamma0 <- 0.5
gamma1 <- -1
gamma2 <- 2
zeta <- gamma0 + gamma1*(df$y2) #+ gamma2*df$y2
resp <- rbinom(n, size = 1, prob = exp(zeta)/(1 + exp(zeta)))
table(resp)
df$zeta <- zeta
df$resp <- resp

xtabs(~resp+y,df)


```



## Estymacja modelu wielomianowego 

Sprawdzmy czy poprawnie odtworzymy parametry -- z wykorzystaniem pakietu NNET

```{r}
coef(summary(nnet::multinom(y ~ x1 + x2, data = df, trace = F)))

coef(summary(nnet::multinom(y ~ x1 + x2, data = subset(df, resp == 1), trace = F)))

```

To samo ale z wykorzystaniem pakietu mlogit

```{r} 
df_mlogit <- gather(df, alt, value, y1:y3) %>% dplyr::arrange(id)
head(df_mlogit)

mlogit_model1 <- mlogit(value ~ 0 | x1 + x2, data = subset(df_mlogit, resp == 1), 
                        chid.var = "id",  alt.var="alt", choice = "value",  shape = "long")

summary(mlogit_model1)
```
