---
author: "Maciej Beręsewicz"
title: "Metody quasi-randomizacyjne -- symulacje i estymacja"
output: html_notebook
---

```{r}
library(survey) ## do post-stratyfikacji i kalibracji
library(rpart)
```

# Generowanie danych populacji i big data

Aby zweryfikować czy dana metoda działa i w jaki sposób należy wykonać badanie symulacyjne. W niniejszym przykładzie generujemy dane według następującego algorytmu

$$
\begin{cases}
X_{i1} &\sim Bernoulli(p = 0.45) \\
X_{i2} &\sim Poisson(\lambda = 2) \\
X_{i3} &\sim Bernoulli(p = 0.7) \\
\epsilon_i &\sim N(0, 10) \\
Y_i   &= 200 + 20 \times X_{i1} - 30 \times X_{i3} + \epsilon_i \\
\rho_i &= \frac{\exp(10 + X_{i2} - 15 \times X_{i3})}{1 + \exp(10 + X_{i2} - 15 \times X_{i3})} \\
R_i &\sim Bernoulli(p = \rho_i)
\end{cases}
$$

gdzie: $X_1$ to zmienna przyjmująca wartości $\{0,1\}$ gdzie $P(X_1 == 1) = 0.45$, $X_2$ pochodzi z rozkładu Poissona z parametrem $\lambda=2$, $X_3$ to zmienna przyjmująca wartości $\{0,1\}$ gdzie $P(X_2 == 1) = 0.7$. Następnie generujemy wektor $\epsilon$, który oznacza reszty z modelu. 

Następnie tworzymy zmienną celu $Y$, a natępnie zakładamy, ze tworzymy nielosową próbę o liczebności 365k co stanowi ~36% całej populacji o wielkości 1 mln.


```{r}
set.seed(123)
N_pop <- 1e5
## generuję dane dla populacji
X_1 <- rbinom(n = N_pop, size = 1, prob = 0.45) ## płeć
X_2 <- rpois(n = N_pop, lambda = 2) ## liczba dzieci
X_3 <- rbinom(n = N_pop, size = 1, prob = 0.7) ## miejsce zamieszkania (1=wies, 0=miasto)
epsilon <- rnorm(n = N_pop, mean = 0, sd = 10)
Y <- 200 + 20*X_1 - 30*X_3 + epsilon
pop_data <- data.frame(Y = Y, X_1 = factor(X_1), X_2, X_3 = factor(X_3))
dim(pop_data)

## generuję zmienna określającą przynależnosć do big data
rho <-  exp(10 + X_2 - 15*X_3) / (1 + exp(10 + X_2 - 15*X_3))
R <- rbinom(n = N_pop, size = 1,  prob = rho)

sum(R)

prop.table(table(R))
big_data_inc <- which(R == 1)
big_data <- pop_data[big_data_inc,]
big_data$waga <- nrow(pop_data)/nrow(big_data) ## WAGA = N / n

```

```{r}
mean(big_data$Y)
mean(pop_data$Y)
```

```{r}
head(big_data)
```


# Post-stratyfikacja

```{r}
big_data_svy <- svydesign(id = ~1, weights = ~ waga, strata= ~X_1 + X_3, data = big_data)
big_data_svy
```

Jak wyglądają dane z populacji

```{r}
head(pop_data)
```

Podajemy dane z populacji

```{r}
pop_x1 <- xtabs(~X_1, pop_data)
pop_x3 <- xtabs(~X_3, pop_data)
pop_x1x3 <- xtabs(~X_1+ X_3, pop_data)
pop_x2 <- sum(pop_data$X_2)
```

Zrobimy kilka przykłdów:

- post-stratyfikcja wg x1
- post-stratyfikacja wg x3
- post-stratyfikacja wg x1 i x3

```{r}
przyklad1 <- postStratify(design = big_data_svy, strata =  ~X_1, population = pop_x1)
przyklad3 <- postStratify(design = big_data_svy, strata =  ~X_3, population = pop_x3)
przyklad4 <- postStratify(design = big_data_svy, strata =  ~X_1+X_3, population = pop_x1x3)

cat(" === próba big data bez korekty === \n")
svymean(~ Y, big_data_svy) ## przed post-stratyfikacją 
cat(" === próba big data z korektą na X1 === \n")
svymean(~ Y, przyklad1) ## po wykorzystaniu zmiennej X1
cat(" === próba big data z korektą na X3 === \n")
svymean(~ Y, przyklad3) ## po wykorzystaniu zmiennej X3
cat(" === próba big data z korektą na X1 i X3 === \n")
svymean(~ Y, przyklad4) ## po wykorzystaniu zmiennej X1 i X3


```

```{r}
table(weights(big_data_svy)) ## wagi przed post-stratyfikacją
table(weights(przyklad4)) ## wagi po post-stratyfikacji
```

# Kalibracja

W przypadku liniowej funkcji dostajemy te te same wagi co z post-stratyfikacji
```{r}
res_calib <- calibrate(big_data_svy, 
                       formula = list(~X_1), 
                       population = list(pop_x1), 
                       calfun = cal.linear)

svymean(~Y, res_calib)
summary(weights(res_calib))
```

Mała symulacja

```{r}
B <- 10
wynik_post <- numeric(B)
wynik_naive <- numeric(B)
for (i in 1:B) {
  set.seed(i)
  delta <- rbinom(n = N_pop, size = 1, 
                prob = exp(10 - 2.5*X_2 - 15*X_3) / (1 + exp(10 - 2.5*X_2 - 15*X_3)))
  big_data <- pop_data[delta==1,]
  big_data$waga <- nrow(pop_data)/nrow(big_data)
  big_data_svy <- svydesign(id = ~1, weights = ~ waga, strata= ~X_1 + X_3, data = big_data)
  res <- postStratify(design = big_data_svy, ~X_1 + X_3, pop_x1x3)
  wynik_post[i] <- svymean(~Y, res)[1]
  wynik_naive[i] <- mean(big_data$Y)
}



c(srednia_proba = mean(wynik_naive), 
  srednia_post = mean(wynik_post),
  wartosc_praw = mean(Y_1))

boxplot(cbind(wynik_naive, wynik_post))
```

# Propensity score weighting

## Przygotowanie danych

```{r}
rest_data <- pop_data[-big_data_inc,]
big_data$waga <- NULL
big_data$flag <- 1
rest_data$flag <- 0

df <- rbind(big_data,rest_data)
df$flag <- factor(df$flag)
table(df$flag)
```

## Regresja logistyczna


Budujemy model objaśniajacy flag == 1

```{r}
m0 <- glm(flag ~ X_2 + X_3, data = df, family = binomial())
summary(m0)
```

```{r}
df$waga <- fitted(m0)^-1
summary(df$waga)
```


```{r}
with(subset(df, flag == 1), weighted.mean(Y, waga))
```

## drzewo regresyjne

```{r}
m2 <- rpart(flag ~ X_1 + X_2+ X_3, 
            data = df,
            method = "class")
m2


predictions <- predict(m2)
df$waga2 <- predictions[,2]^-1

with(subset(df, flag == 1), weighted.mean(Y, waga2))

```

