---
title: "R Notebook"
output: html_notebook
---

```{r}
library(tidyverse)
library(survey)
library(vcd)
```

```{r}
bkl <- readRDS("../data-raw/bkl-oferty-zajecia.rds")
head(bkl)
```

1. jeżeli chcemy zredukować obciążenie to musimy znaleźć takie X, które są silnie skorelowane z badaną przez nas cechą. Jeżeli chodzi o X to mamy dwie zmienne, które występują w źródle niezależnym

+ zawód
+ województwo

Weryfikujemy korelacje z wykorzysaniem statystyki $\chi^2$ oraz miary V Cramera. Można również zastosować modele log-liniowe albo regresję logistyczną

```{r}
tab1 <- xtabs(~ komp_ind + kod_zawodu_grupa, data = bkl)
tab2 <- xtabs(~ komp_ind + woj2, data = bkl)
prop.table(tab1, margin = 2)
tab2
```

```{r}
assocstats(tab1)
assocstats(tab2)
```

```{r}
gus <- c(2.2, 11, 5.4, 6.5, 6.7, 0.1, 12, 7.2, 3.1)*1000
gus_df <- data.frame(kod_zawodu_grupa = as.character(1:9),
                     pop = gus, 
                     stringsAsFactors = F)
gus_df <- subset(gus_df, kod_zawodu_grupa != 6)
gus_df
```

```{r}
gus_df %>% 
  left_join(bkl %>% count(kod_zawodu_grupa=as.character(kod_zawodu_grupa), name = "bkl")) %>%
  mutate(bkl = bkl)
```

1. Dodajemy wagę d (pseudo-wagę) do zbioru BKL

```{r}
bkl <- bkl %>% mutate(d = sum(gus) / nrow(bkl),
                      kod_zawodu_grupa = as.character(kod_zawodu_grupa))
```

2. zadeklarować obiekt klasy svydesign na podstawie danych bkl

```{r}
bkl_surv <- svydesign(id = ~1, weights = ~ d, data = bkl)
bkl_surv
```

3. utworzyć tabelę z danymi populacyjnymi (fun. xtabs)

```{r}
pop_tab <- xtabs(pop ~ kod_zawodu_grupa, data = gus_df)
pop_tab
```

4. zastosować funkcję calibrate lub postStratify

```{r}
bkl_surv_cal <- calibrate(design = bkl_surv,
                          formula = list( ~ kod_zawodu_grupa),
                          population = list( pop_tab ))

bkl_surv_cal
```

5. Czy odtworzyliśmy wartości globalne

```{r}
svytotal(~ kod_zawodu_grupa, bkl_surv_cal)
```

6. Jak wyglądają wagi

```{r}
table(weights(bkl_surv_cal))
```

7. oszacować nasze zmienne celu (Y)

```{r}
svymean(~ komp_ind, bkl_surv)
svymean(~ komp_ind, bkl_surv_cal)
```

```{r}
svymean(~ komp_inter + komp_ind + komps_kier + jezyk_angielski, bkl_surv)
svymean(~ komp_inter + komp_ind + komp_kier + jezyk_angielski, bkl_surv_cal)
```

