---
title: "Propensity score weighting: regresja logistyczna i propensity score"
output: html_notebook
---


# Pakiety

```{r}
library(CBPS) ## covariate bapancing propensity score
```

# Wczytujemy dane

```{r}
df <- readRDS("../data-raw/data_for_lecture.rds")
head(df)
```

# Regresja logistyczna

1. przeanalizować dane np. wizualizacje, test $\chi^2$, inne testy
2. można zabrać się za budowanie modelu

stats::glm
proc glm / proc logistic / proc genmod
statsmodels.glm

Zakładamy, że budujemy następujący model

$$
P(\text{status}=1| \text{gender}) = \frac{\exp(\beta_0 + \beta_1 \text{gender})}{1 + \exp(\beta_0 + \beta_1 \text{gender})}
$$
```{r}
m1 <- glm(formula = status ~ gender, data = df, family = binomial(link = "logit")) ## binomial(), "binomial"
summary(m1)
```

Ilorazy szans

```{r}
exp(coef(m1))
```

Ilorazy szans z przedziałem ufności 

```{r}
exp(confint(m1))
```

Chcemy otrzymać wektor $\hat{\rho}$ należy użyć funkcji fitted (predict)

```{r}
rho <- fitted(m1)
summary(1/rho)
```

Budujemy większy model

```{r}
m2 <- update(m1, . ~ . + age + factor(woj) + factor(locality))
summary(m2)
```

```{r}
hist(fitted(m2), breaks = "scott", main = expression(hat(rho)))
hist(1/fitted(m2), breaks = "scott", main = expression(1/hat(rho)))
```

